【裁判字號】    98,易,767
【裁判日期】    980612
【裁判案由】    毒品危害防制條例
【裁判全文】
臺灣臺北地方法院刑事判決               98年度易字第767號
公  訴  人  臺灣臺北地方法院檢察署檢察官
被      告  甲○○
                   (現另案於臺灣臺北監獄臺北分監執行中)
上列被告因違反毒品危害防制條例案件，經檢察官提起公訴（98
年度毒偵字第351號），本院判決如下：
    主    文
甲○○施用第二級毒品，累犯，處有期徒刑捌月。
扣案第二級毒品安非他命玖小包，沒收銷燬之；扣案之吸食器壹
組，沒收。
    事    實
一、甲○○曾有多次違反毒品危害防制條例前科，其中(1)於民國
    八十七年間，因施用毒品案件，經臺灣高等法院以八十七年
    度上易字第三一二０號裁定送觀察、勒戒後，認有繼續施用
    毒品之傾向，復經裁定令入戒治處所施以強制戒治，嗣經裁
    定停止強制戒治，所餘戒治期間付保護管束，惟於保護管束
    期間又有違反保護管束應遵守不得再施用毒品之規定，情節
    重大，再經同院裁定撤銷停止戒治，並令入戒治處所繼續施
    以強制戒治，於八十九年四月十五日戒治期滿出所，經臺灣
    高等法院於八十九年五月十七日以八十七年度上易字第三一
    二０號為免刑判決確定；(2)於上開觀察、勒戒及強制戒治執
    行完畢後五年內，復於九十三年間，因施用毒品案件，經本
    院以九十三年度簡字第二三四九號刑事簡易判決判處有期徒
    刑五月，如易科罰金，以銀元三百元折算一日確定；(3)於九
    十六年間，因施用毒品案件，經本院以九十六年度簡字第二
    ０八九號刑事簡易判決判處有期徒刑六月，如易科罰金，以
    新臺幣一千元折算一日，嗣經裁定減刑為有期徒刑三月，如
    易科罰金，以新臺幣一千元折算一日確定，於九十七年七月
    十三日執行完畢；(4)於九十七年間，因施用毒品案件，經臺
    灣板橋地方法院以九十七年度易字第一六五九號刑事判決判
    處有期徒刑五月，如易科罰金，以新臺幣一千元折算一日確
    定；(5)於九十八年間，因施用毒品案件，經本院以九十八年
    度易字第三七００號刑事判決判處有期徒刑八月，現於臺灣
    高等法院以九十八年度上易字第八四０號案件審理中；(6)於
    九十八年間，因施用毒品案件，經本院以九十八年度簡字第
    四０七號刑事簡易判決判處有期徒刑六月，如易科罰金，以
    新臺幣一千元折算一日確定；上開(4)(6)所示之罪所處之刑現
    正接續執行中。
二、詎甲○○仍不知悔改，復基於施用第二級毒品安非他命之犯
    意，於九十八年一月十五日晚上七時許，在其臺北縣新店市
    ○○路四０九巷六號四樓住處內，以將第二級毒品置入吸食
    器內加熱燒烤使之霧化成煙之方式，施用第二級毒品安非他
    命一次。嗣經警於同年月日晚上十時三十分許，在其上開住
    處內違警搜索查獲，並扣得甲○○所有之第二級毒品安非他
    命九小包及供其本件施用第二級毒品安非他命所用之吸食器
    一組。
三、案經臺北縣政府警察局新店分局報請臺灣臺北地方法院檢察
    署檢察官偵查起訴。
    理    由
一、訊據被告甲○○對於上開犯罪事實坦承不諱，經將其於上開
    時、地為警查獲後，經警對其所採得之尿液送交鑑驗結果，
    確呈安非他命類陽性反應，有臺北縣政府警察局新店分局偵
    辦毒品危害防制條例案被移送者姓名暨代碼對照表、臺北縣
    政府警察局新店分局九十八年三月十三日北縣警店偵字第０
    九八００一二二０六號函暨函覆之臺灣檢驗科技股份有限公
    司濫用藥物檢驗報告各一份在卷可稽（偵查卷第四六頁、第
    一０七頁、第一０八頁）。且被告於上開時、地為警查獲時
    ，所扣得之結晶物九小包，經送鑑驗結果，確含有第二級毒
    品甲基安非他命成分，亦有臺北縣政府警察局新店分局搜索
    扣押筆錄暨扣押物品目錄表、交通部民用航空局航空醫務中
    心毒品鑑定書一份在卷足憑（偵查卷第三七頁至第四一頁；
    本院卷第一七頁）。此外，並有吸食器一組扣案可資佐證。
    據此，足徵被告上開自白符實可採。
二、被告曾有多次違反毒品危害防制條例前科，其中(1)於八十七
    年間，因施用毒品案件，經臺灣高等法院以八十七年度上易
    字第三一二０號裁定送觀察、勒戒後，認有繼續施用毒品之
    傾向，復經裁定令入戒治處所施以強制戒治，嗣經裁定停止
    強制戒治，所餘戒治期間付保護管束，惟於保護管束期間又
    有違反保護管束應遵守不得再施用毒品之規定，情節重大，
    再經同院裁定撤銷停止戒治，並令入戒治處所繼續施以強制
    戒治，於八十九年四月十五日戒治期滿出所，經臺灣高等法
    院於八十九年五月十七日以八十七年度上易字第三一二０號
    為免刑判決確定；(2)於上開觀察、勒戒及強制戒治執行完畢
    後五年內，復於九十三年間，因施用毒品案件，經本院以九
    十三年度簡字第二三四九號刑事簡易判決判處有期徒刑五月
    ，如易科罰金，以銀元三百元折算一日確定；(3)於九十六年
    間，因施用毒品案件，經本院以九十六年度簡字第二０八九
    號刑事簡易判決判處有期徒刑六月，如易科罰金，以新臺幣
    一千元折算一日，嗣經裁定減刑為有期徒刑三月，如易科罰
    金，以新臺幣一千元折算一日確定，於九十七年七月十三日
    執行完畢；(4)於九十七年間，因施用毒品案件，經臺灣板橋
    地方法院以九十七年度易字第一六五九號刑事判決判處有期
    徒刑五月，如易科罰金，以新臺幣一千元折算一日確定；(5)
    於九十八年間，因施用毒品案件，經本院以九十八年度易字
    第三七００號刑事判決判處有期徒刑八月，現於臺灣高等法
    院以九十八年度上易字第八四０號案件審理中；(6)於九十八
    年間，因施用毒品案件，經本院以九十八年度簡字第四０七
    號刑事簡易判決判處有期徒刑六月，如易科罰金，以新臺幣
    一千元折算一日確定；上開(4)(6)所示之罪所處之刑現正接續
    執行中，此有臺灣高等法院被告前案紀錄表各一份在卷可參
    。職是，被告在其上開違反毒品危害防制條例案件之觀察、
    勒戒及強制戒治執行完畢釋放後，五年以內再犯施用第二級
    毒品之罪之事實甚明。從而，本件事證明確，被告施用第二
    級毒品安非他命之犯行，洵堪認定，應予依法論處。
三、核被告所為，係犯毒品危害防制條例第十條第二項之施用第
    二級毒品罪。被告持有第二級毒品安非他命進而施用，其持
    有第二級毒品安非他命之低度行為，應為其施用第二級毒品
    安非他命之高度行為所吸收，不另論罪。被告曾於九十六年
    間，因施用毒品案件，經本院以九十六年度簡字第二０八九
    號刑事簡易判決判處有期徒刑六月，如易科罰金，以新臺幣
    一千元折算一日，嗣經裁定減刑為有期徒刑三月，如易科罰
    金，以新臺幣一千元折算一日確定，於九十七年七月十三日
    執行完畢在案，有上開臺灣高等法院被告前案紀錄表一份在
    卷足憑，其於上開有期徒刑執行完畢後，五年以內再犯本件
    有期徒刑以上之罪，為累犯，應依刑法第四十七條第一項規
    定，加重其刑。爰審酌被告前因違反毒品危害防制條例之施
    用毒品案件，先後經觀察、勒戒及強制戒治執行完畢後，以
    及經法院分別判處上開有期徒刑在案，仍不知戒除，又於上
    開時、地施用第二級毒品安非他命、施用為自戕行為、所生
    危害及事後坦承犯行之態度等一切情狀，量處如主文所示之
    刑。至扣案之第二級毒品安非他命九小包，均係被告於上開
    時、地為警查獲時，所一併查獲之毒品，應依毒品危害防制
    條例第十八條第一項前段規定，諭知沒收銷燬。另扣案之吸
    食器一組，則係被告所有供其本件施用第二級毒品安非他命
    所用之物，業經被告於本院審理供認在卷，應依刑法第三十
    八條第一項第二款規定，諭知沒收。
據上論斷，應依刑事訴訟法第二百八十四條之一、第二百九十九
，毒品危害防制條例第十條第二項、第十八條第一項前段，刑法
第十一條前段、第四十七條第一項、第三十八條第一項第二款，
判決如主文。
本案經檢察官蘇維達到庭執行職務。
中    華    民    國    98    年    6     月    12    日
                        臺灣臺北地方法院刑事第十五庭
                            法  官  吳麗英
上正本證明與原本無異。
如不服本判決應於收受送達後10日內向本院提出上訴書狀，並應
敘述具體理由；其未敘述上訴理由者，應於上訴期間屆滿後20日
內向本院補提理由書（均須按他造當事人之人數附繕本）「切勿
逕送上級法院」。
                            書記官  藍儒鈞
中    華    民    國    98    年    6     月    12    日
附錄本案論罪科刑法條：
毒品危害防制條例第十條：施用第一級毒品者，處六月以上五年
                        以下有期徒刑。
                        施用第二級毒品者，處三年以下有期
                        徒刑。


司法院資訊處製作；財團法人民間司法改革基金會備份。
